臺灣屏東地方法院刑事判決
111年度交易字第145號
公  訴  人  臺灣屏東地方檢察署檢察官
被      告  王天賜


上列被告因公共危險案件，經檢察官提起公訴（111年度偵字第2
817號），被告於準備程序中就被訴事實為有罪之陳述，本院改
行簡式審判程序審理，判決如下：
    主  文
王天賜犯不能安全駕駛動力交通工具罪，累犯，處有期徒刑拾月
。
    事  實
一、王天賜於民國111年2月28日12時許至14時許，在屏東縣○○鄉
    ○○路0段000號「嘉慶辦桌宴席餐館」飲用酒類後，吐氣所含
    酒精濃度已達每公升0.25毫克以上之程度，竟基於酒後駕駛
    動力交通工具之犯意，於同日15時許，騎乘車牌號碼000-00
    0號普通重型機車上路。嗣於同日15時30分許，王天賜騎車
    行經屏東縣新園鄉興安路段南下車道時，因變換車道未使用
    方向燈為警攔查，經警發覺其散發酒味，並於同日15時34分
    許對其實施吐氣酒精濃度測試，測得吐氣所含酒精濃度為每
    公升0.64毫克，而查悉上情。
二、案經屏東縣政府警察局東港分局報告臺灣屏東地方檢察署檢
    察官偵查起訴。
    理  由
一、本案被告王天賜所犯係死刑、無期徒刑、最輕本刑為3年以
    上有期徒刑以外之罪，其於準備程序中就被訴事實為有罪之
    陳述，經法官告知簡式審判程序之旨，並聽取當事人之意見
    後，本院認為適宜進行簡式審判程序審理，合先敘明。
二、前揭犯罪事實，業據被告於警詢、偵訊、本院準備程序及審
    理中均坦承不諱（偵卷第42至46、89至90頁，本院卷第33、
    38、41頁），並有員警偵查報告、當事人酒精測定紀錄表、
    車輛詳細資料報表、證號查詢機車駕駛人結果、屏東縣政府
    警察局舉發違反道路交通管理事件通知單、現場照片等件在
    卷可稽（偵卷第39、57、63至69頁），堪認被告上開任意性
    自白核與客觀事實相符，可以採信。故本案事證明確，被告
    犯行堪以認定，自應依法論科。
三、論罪科刑　　
  ㈠核被告所為，係犯刑法第185條之3第1項第1款之不能安全駕
    駛動力交通工具罪。被告前因不能安全駕駛致交通危險案件
    ，①經本院以108年度交易字第330號判決判處有期徒刑8月，
    嗣經臺灣高等法院高雄分院以108年度交上易字第176號上訴
    駁回確定；②經本院以108年度交易字第535號判決判處有期
    徒刑9月確定；上開2案經本院以109年度聲字第497號裁定定
    應執行有期徒刑1年3月確定，於110年4月1日因縮短刑期假
    釋出監，並於110年5月25日保護管束期滿假釋未經撤銷視為
    執行完畢，有臺灣高等法院被告前案紀錄表在卷可參（本院
    卷第16至18頁）。被告受徒刑之執行完畢，5年以內故意再
    犯本案有期徒刑以上之罪，為累犯，本院依司法院大法官會
    議釋字第775號解釋意旨，審酌被告前案同為不能安全駕駛
    致交通危險案件，且於110年5月25日假釋未經撤銷視為執行
    完畢後，猶未記取教訓，於111年2月28日再犯本案之不能安
    全駕駛致交通危險犯行，足見被告遵循法律之決心不堅，對
    於刑罰反應力薄弱，具有特別惡性，應依刑法第47條第1項
    規定，加重其刑。
  ㈡爰審酌被告明知酒後騎車除危害自身安全外，亦將對其他用
    路人之生命、身體及財產造成高度危險，竟仍置大眾行車之
    公共安全於不顧，於飲酒後吐氣所含酒精濃度已逾法定標準
    值每公升0.25毫克甚多之情形下，仍執意騎車上路，對於道
    路交通安全所生危害非輕，且被告前有多次不能安全駕駛致
    交通危險罪之案件紀錄（見前引前案紀錄表，前述構成累犯
    部分不予重複評價），足見其欠缺守法意識，實不宜寬貸；
    另考量被告坦承犯行之犯後態度，且本次酒駕幸未肇事致人
    死傷或造成其他財產損害，兼衡其自陳為未就學之智識程度
    ，現從事臨時工，每月收入約新臺幣2,000元，喪偶、有4名
    成年子女之生活經濟狀況等一切情狀（以上均見本院卷第42
    頁），就其所犯量處如主文所示之刑，以資懲儆。
四、據上論斷，應依刑事訴訟法第273條之1第1項、第299條第1
    項前段，判決如主文。
本案經檢察官盧惠珍提起公訴，檢察官曾馨儀到庭執行職務。
中　　華　　民　　國 　111  　年　　4   　月　  29  　日
                  刑事第六庭    法  官  王曼寧
以上正本證明與原本無異。
如不服本判決應於收受判決後20日內向本院提出上訴書狀，並應
敘述具體理由；其未敘述上訴理由者，應於上訴期間屆滿後20日
內向本院補提理由書（均須按他造當事人之人數附繕本）「切勿
逕送上級法院」。
中　　華　　民　　國　　111 　年　　4 　　月　　29　　日
                                書記官  李季鴻
附錄本判決論罪科刑法條：
中華民國刑法第185條之3
駕駛動力交通工具而有下列情形之一者，處3年以下有期徒刑，
得併科30萬元以下罰金：
一、吐氣所含酒精濃度達每公升零點二五毫克或血液中酒精濃度
    達百分之零點零五以上。
二、有前款以外之其他情事足認服用酒類或其他相類之物，致不
    能安全駕駛。
三、服用毒品、麻醉藥品或其他相類之物，致不能安全駕駛。
因而致人於死者，處3年以上10年以下有期徒刑，得併科2百萬元
以下罰金；致重傷者，處1年以上7年以下有期徒刑，得併科1百
萬元以下罰金。
曾犯本條或陸海空軍刑法第54條之罪，經有罪判決確定或經緩起
訴處分確定，於十年內再犯第1項之罪因而致人於死者，處無期
徒刑或5年以上有期徒刑，得併科3百萬元以下罰金；致重傷者，
處3年以上10年以下有期徒刑，得併科2百萬元以下罰金。